臺灣新竹地方法院刑事判決　　　　　 99年度審交訴字第62號
公　訴　人　臺灣新竹地方法院檢察署檢察官
被　　　告　余佳雙
上列被告因公共危險等案件，經檢察官提起公訴（99年度偵字第
6366號），本院依簡式審判程序判決如下：
    主  文
余佳雙犯肇事致人傷害逃逸罪，處有期徒刑陸月，如易科罰金，
以新臺幣壹仟元折算壹日。緩刑貳年。應於本案判決確定後三個
月內，向國庫支付新臺幣萬元。
被訴過失傷害部分公訴不受理。
    事  實
一、余佳雙於民國99年7 月17日21時5 分許，駕駛余成梅所有之
    車牌號碼8453—TV號自用小客車，行經新竹縣新豐鄉○○街
    104 號前時，本應注意汽車駕駛人需注意車前狀況，隨時採
    取必要之安全措施，而依當時天候晴、夜間有照明、柏油路
    面乾燥、無缺陷、無障礙物、視距良好等情形，客觀上並無
    不能注意之情形，其竟疏未注意，追撞朱清利所騎乘之車牌
    號碼BWA －712 號重型機車，致朱清利受有左足大姆趾脫臼
    及骨折、雙手肘挫擦傷之傷害（所涉過失傷害部分，業據被
    害人撤回告訴，詳如後述）。詎余佳雙於肇事後，明知汽車
    駕駛人駕駛汽車肇事致人受傷，應即採取救護或其他必要之
    措施，並應向警察機關報告，不得駛離，其竟基於肇事逃逸
    之犯意，未停留現場查看，亦未為任何必要之救護、報警措
    施，即因畏責，逕自駕駛上揭車輛離開現場而逃逸。嗣經朱
    清利記下前揭自小客車車牌號碼並報警後，為警通知余佳雙
    於99年7 月23日到場說明，因而循線查獲上情。
二、案經朱清利訴由訴由新竹縣政府警察局竹北分局報告臺灣新
    竹地方法院檢察署檢察官偵查起訴。
    理  由
一、本件被告余佳雙所犯駕車肇事致人受傷而逃逸罪、過失傷害
    罪，非死刑、無期徒刑、最輕本刑為三年以上有期徒刑之罪
    ，或高等法院管轄第一審之案件，被告於本院準備程序進行
    中，就被訴事實為有罪之陳述，經本院合議庭認合於刑事訴
    訟法第273 條之1 第1 項之規定，裁定進行簡式審判程序，
    合先敘明。
二、上揭事實業據被告余佳雙於本院審理時坦承不諱，且經告訴
    人朱清利於警詢及偵訊時指訴明確，復有新竹縣政府警察局
    竹北分局道路交通事故現場圖1 份、道路交通事故調查報告
    表（一）及（二）各1 份、現場照片8 張、肇事車輛照片3
    張、舉發違反道路交通管理事件通知單1 份、疑似道路交通
    事故肇事逃逸追查表1 份、道路交通事故肇事人自首情形紀
    錄表2 份、東元綜合醫院診斷證明書（乙種）1 份、臺灣省
    竹苗區車輛行車事故鑑定委員會鑑定意見書1 份等在卷可稽
    ，足認被告所為上開自白確與事實相符而堪採信。綜上，本
    案事證已臻明確，被告肇事逃逸之犯行洵堪認定，應予依法
    論科。
三、核被告余佳雙所為，係犯刑法第185 條之4 之肇事逃逸罪。
    爰審酌被告明知已駕車發生車禍，竟忽視他人之生命、未救
    護告訴人等即行逃逸，對告訴人造成之身心損害，其犯罪動
    機、目的、手段、情節、惟犯後於警詢、偵訊及本院審理時
    已坦承犯行，態度尚佳，並與告訴人等達成民事和解，給付
    告訴人8 萬元，自100 年3 月起至100 年10月止，按月於每
    月10日前給付1 萬元，匯款至告訴人指定之銀行帳戶內，如
    一期不按時履行，視為全部到期等情，有本院100 年度竹調
    字第59號調解筆錄及撤回告訴狀各1 份附卷足參，暨被告之
    智識程度、品行、生活狀況等一切情狀，量處如主文所示之
    刑，並諭知如易科罰金之折算標準，以資懲儆。查本案被告
    前未曾因故意犯罪受有期徒刑以上刑之宣告，有臺灣高等法
    院被告前案紀錄表在卷可稽，經此教訓後，其因一時失慮，
    致罹刑典，經此起訴審判程序，當知所警惕，信無再犯之虞
    ，本院認所宣告之刑，以暫不執行為適當，併諭知緩刑二年
    ，以啟自新。末按緩刑宣告，得斟酌情形，命犯罪行為人向
    公庫支付一定之金額，刑法第74條第2 項第4 款定有明文。
    本院考量被告所為確為法所不許，為促使其日後得以知曉尊
    重法治之觀念，本院認除前開緩刑宣告外，尚有賦予被告一
    定負擔之必要，遂併諭知被告應於本案判決確定後三個月內
    向國庫支付新台幣3 萬元，以期符合本案緩刑之目的。
四、公訴不受理部分（即過失傷害部分）：
（一）按告訴乃論之罪，告訴人於第一審辯論終結前得撤回其告
      訴；又告訴經撤回者，應諭知不受理之判決，刑事訴訟法
      第238 條第1 項、第303 條第3 款分別定有明文。
（二）查本件告訴人朱清利告訴被告余佳雙過失傷害案件，公訴
      人認係觸犯刑法第284 條第1 項前段之過失傷害罪，而依
      同法第287 條之規定，須告訴乃論。茲據告訴人具狀撤回
      其告訴等情，有聲請撤回告訴狀1 份在卷足稽，依照首開
      說明，本件被告所涉過失傷害罪嫌部分，爰為諭知不受理
      之判決。
據上論斷，應依刑事訴訟法第273 條之1 第1 項、第299 條第1
項前段、第303 條第3 款，刑法第185 條之4 、第41條第1 項前
段、第74條第1項、第2項第4款判決如主文。
本案經檢察官黃淑美到庭執行職務。
中    華    民    國  100    年    11    月    10    日
                  刑事第九庭     法  官      王銘勇
以上正本證明與原本無異。
如不服本判決應於收受本判決後10日內向本院提出上訴書狀，上
訴書狀應敘述具體理由。上訴書狀未敘述上訴理由者，應於上訴
期間屆滿後20日內補提理由書狀於本院( 均須按他造當事人之人
數附繕本 )「切勿逕送上級法院」。
中    華    民    國   100    年    11    月    10    日
                                  書記官      許弘杰
附錄本案論罪科刑所適用法條全文：
刑法第185 條之4 ：
駕駛動力交通工具肇事，致人死傷而逃逸者，處六月以上五年以
下有期徒刑。